【裁判字號】    90,交易,76
【裁判日期】    900529
【裁判案由】    公共危險
【裁判全文】
臺灣屏東地方法院刑事判決                            九十年度交易字第七六號
    公  訴  人  臺灣屏東地方法院檢察署檢察官
    被      告  乙○○
    選任辯護人  曾慶雲
右列被告因公共危險案件，經提起公訴（八十九年度偵字第六八八四號），本院判決
如左：
    主  文
乙○○服用酒類，不能安全駕駛動力交通工具而駕駛，處拘役伍拾日，如易科罰金，
以佰元折算壹日。
     事  實
一、乙○○於民國八十九年十一月二十二日上午九時四十分許，飲酒後已不能安全駕
    駛動力交通工具，竟仍駕駛車牌號碼ＶＯ─九四六一號自小客車，由潮州往新埤
    方向行駛，途經屏東縣潮州鎮○○路段空降場前，其小客車左側車身與甲○○所
    騎乘之車牌號碼ＰＬＤ─五六一號機車前頭相撞，致甲○○受傷（過失傷害部分
    已另為不起訴處分），員警據報前往處理時，乙○○已駕車離去，經警通知乙○
    ○於同日下午一時許到場，並檢測乙○○呼氣酒精濃度，發現高達每公升零點五
    八毫克，因悉上情。
     理  由
一、訊據被告乙○○矢口否認右揭犯行，辯稱：伊車禍前未喝酒，車禍回家後才喝酒
    云云。惟查：被告於前揭車禍下車後，滿身酒味與證人甲○○爭論一情，業據證
    人甲○○證述在卷，且係證人甲○○筆錄先製作完成始再製作被告乙○○之筆錄
    乙節，亦經承辦警員黃明俊供述明確，故在知悉被告之說詞前證人甲○○亦已在
    警訊筆錄供稱「交通事故發生時對方下車與我理論時滿身酒味」，且甲○○亦供
    稱被告若非酒後駕車何以肇事後未等待警察前來逕即離去，就此被告雖辯稱：我
    問對方有否要緊，她說不要緊。惟查被害人甲○○因此車禍受有「腦震盪、多處
    擦傷、前額、右膝」等傷害等情，亦有其驗傷單為據，其傷勢尚恐非「不要緊」
    可言，足見被告甲○○所供絕非誣攀，亦可證被告於前揭車禍前確係酒後駕車，
    而警方事後檢測被告酒精濃度之酒精測試表應可採信。再呼氣酒精濃度達每公升
    零點五毫克時將影響駕駛；警方通知被告到案時，被告尚有說話含糊不清、腳步
    不穩等現象，此分別有行政院國軍退除役官兵輔導委員會臺北榮民總醫院就「飲
    酒後吐氣所含酒精濃度若干將不能安全駕駛汽車」乙節所為之八八北總內字第二
    六八六八號函暨鑑定意見書及警方製作之測試觀察紀錄表在卷足憑。是依上鑑定
    意見及紀錄表觀之，被告於事故發生後三個半小時後呼氣酒精濃度達每公升零點
    五八毫克，超過該鑑定意見所指將影響駕駛之零點五毫克酒精濃度，且有上述症
    狀，顯已造成公共危險。況被告酒後駕車肇事，益證其不能安全駕駛甚明。此外
    ，復有道路交通事故調查報告表附卷可稽，其犯行應堪認定。
三、核被告乙○○所為，係犯刑法第一百八十五條之三服用酒類不能安全駕駛動力交
    通工具而駕駛罪。爰審酌被告並無前科，素行良好及其品行、教育程度，無視政
    令之宣導，及犯後態度等一切情狀，量處如主文所示之刑，並諭知易科罰金之折
    算標準。又被告行為後，刑法第四十一條易科罰金之規定經修正公佈，為法律已
    經變更，應依同法第二條第一項前段之規定，適用裁判新修正之刑法第四十一條
    第一項為易科罰金之諭知，附此敘明。
中      華      民      國      九十      年      五    月    二十九   日
                                      法  官    蔡虔霖
右正本證明與原本無異。
對於本判決如有不服應於收受送達後十日內向本院提出上訴書狀上訴於台灣高等法院
高雄分院並按他造當事人之人數附具繕本。
                                          書記官   謝天祥
中      華      民      國      九十      年      五    月    二十九    日
附錄所犯法條全文：
中華民國刑法第一百八十五條之三：
服用毒品、麻醉藥品、酒類或其他相類之物，不能安全駕駛動力交通工具而駕駛者，
處一年以下有期徒刑、拘役或三萬元以下罰金。


司法院資訊處製作；財團法人民間司法改革基金會備份。
